【裁判字號】    89,上更(一),286
【裁判日期】    900322
【裁判案由】    重利
【裁判全文】
臺灣高等法院臺南分院刑事判決          八十九年度上更(一)字第二八六號    Ｇ
      上  訴  人
      即  被  告  癸  ○  ○
      共      同
      選任辯護人  翁  瑞  昌  律師
      上  訴  人
      即  被  告  子  ○  ○
右列上訴人因重利案件，不服臺灣臺南地方法院八十六年度訴字第一五二九號中華民
國八十六年十月二十八日第一審判決（起訴案號：臺灣臺南地方法院檢察署八十六年
度偵字第六一三四號、第一○三○五號），提起上訴，判決後經最高法院發回更審，
本院判決如左：
      主      文
原判決撤銷。
癸○○、壬○○共同乘他人急迫，貸以金錢，而取得與原本顯不相當之重利為常業，
各處有期徒刑捌月，附表一所示編號一詹益閂之身分證影本一張、編號二、編號四至
八所示物品均沒收。
子○○共同乘他人急迫，貸以金錢，而取得與原本顯不相當之重利為常業，累犯，處
有期徒刑拾月。附表一所示編號一詹益閂之身分證影本一張、編號二、編號四至八所
示物品均沒收。
甲○○共同乘他人急迫，貸以金錢，而取得與原本顯不相當之重利為常業，累犯，處
有期徒刑壹年，附表一所示編號一詹益閂之身分證影本一張、編號二、編號四至八所
示物品及附表二編號二、六、七所示物品均沒收。
      事      實
一、子○○曾於民國（下同）八十二年間犯竊盜及違反麻醉藥品管理條例等罪，經臺
    灣彰化地方法院分別判處有期徒刑一年十月及五月，應執行有期徒刑二年二月，
    至八十四年十一月一日執行完畢。甲○○於八十二年間犯違反麻醉藥品管理條例
    之罪，經臺灣屏東地方法院判處有期徒刑三月，至八十二年十一月九日易科罰金
    執行完畢。
二、子○○、甲○○、癸○○與壬○○等人復自八十六年二月間起至八十六年四月二
    十五日止，受僱於黃英投（業經本院判處有期徒刑一年二月），並與黃英投、黃
    欽河二人基於共同犯意連絡，於中國時報、中華日報、自由時報刊登廣告，在台
    南市○○路○段二五七號三樓之四經營地下錢莊，利用電話0000000號、
    0000000號、0000000號、0000000號，與客戶約定見面地
    點，商談借款事宜，由壬○○負責接聽電話，記帳之工作，子○○、甲○○則負
    責向客戶收取利息、本金，並與癸○○跑銀行軋支票，經營貸放重利之生意，乘
    李福瑞、周嘉釧、茅大郡、張清龍、蔡雨池、曾景智、謝淑玲、陳林秀美、郭怡
    文、呂學勝、陳俊銘、乙○○、吳宜霞、陳清文、陳森勇、李文郎、盧淑容、詹
    益閂等人急需現款之際，以每貸以新台幣（下同）十萬元，十日內還錢，先扣利
    息五千元，並交付十一萬五千元之支票或本票為憑，或約定每貸以一萬元，十日
    內還錢，先扣利息二千元方式，貸款給彼等，而向彼等收取月息十五分至六十分
    之與原本顯不相當之重利，並以之為業，於八十六年四月二十五日為警查獲，扣
    得黃英投﹑黃欽河及黃愛幸等人所有之帳簿一本、帳單二張、林雅惠名片一張、
    行動電話一具，及其持有之杜文忠等三人之身分證正本、詹益閂借款資料一份及
    黃英投、黃欽河所有之行動電話二具、商業本票三本、台南市第十信用合作社代
    收票據憑摺一本、廣告傳真單一張、刊登明細傳真單一張、空白商業本票八十九
    張、錄音帶三捲、電話收據七張、台灣企銀支票一紙上海商銀支票一紙、茅大郡
    簽發之本票一紙、合作金庫代收票據一張申請書、空白本票一本、雜記紙二張、
    雜記簿一本，持有之駕照一張、李福瑞等二人之身分證正本、周葉季秋之民進黨
    證一枚等物品（詳如附表一之記載）。
三、甲○○又承接上開犯意，另自八十六年四月二十六日起至八十六年八月八日止，
    在台南市○○路○段二一八號，於中華日報刊登廣告經營地下錢莊，誘使急需款
    項者，提供支票、身分證、行車執照等證件，以質押借款方式向渠等貸放款項，
    乘辛○○、丙○○、丑○○、庚○○、丁○○○、戊○○、己○○等人急需現款
    之際，約定地點，並採預扣利息方式貸款與渠等，而收取月息七十五分之與原本
    顯不相當之重利，並繼續以此為業，嗣於八十六年八月八日再度為警查獲，扣得
    戊○○﹑丙○○等四人所有之身分證影本、本票九張、合作金庫支票二張、台南
    市第三信用合作社支票一張、土地所有權狀影本一紙、建物所有權狀影本一紙及
    持有之戊○○等四人之身分證正本等物品（詳如附表二之記載）。
四、案經台南縣警察局及台南市警察局第四分局報請臺灣臺南地方法院檢察署檢察官
    偵查起訴。
      理      由
一、訊據上訴人即被告子○○、甲○○對上開事實，已於警訊、原審及本院歷次審理
    時坦白承認，壬○○、癸○○則否認有重利之犯行，均辯稱：壬○○係房東且為
    癸○○女友，故有時會下樓幫忙接聽電話或記帳，而癸○○係黃英投之姪子，偶
    至該處幫忙叔叔黃英投跑銀行軋支票，伊本身另有職業，不可能以經營重利維生
    云云。
二、惟查黃英投、黃欽河於自八十六年二月間起至八十六年四月廿五日止，經營地下
    錢莊乘李福瑞、周嘉釧、茅大郡、張清龍、蔡雨池、曾景智、謝淑玲、陳林秀美
    、郭怡文、呂學勝、陳俊銘、乙○○、吳宜霞、陳清文、陳森勇、李文郎、盧淑
    容、詹益閂等人需款孔急之際，或以每貸以十萬元，十日內還錢，先扣利息五千
    元，並交付十一萬五千元支票或本票為憑，或約定每貸以一萬元，十日內還錢，
    先扣利息二千元方式，貸款給彼等而向彼等收取月息十五分至六十分與原本顯不
    相當之重利，並以之為常業之事實，已據被告黃英投於偵查中供承不諱，並據被
    告壬○○、甲○○、癸○○、子○○於偵查中證實（以上均詳臺灣臺南地方法院
    檢察署八十六年度偵字第六一三四號卷第十七頁反面、十八、二十七頁），黃英
    投、黃欽河部分業經本院以八十七年度上更(一)字第二四四號案分別判處有期徒刑
    一年二月、一年在案，有上開刑事判決在卷足憑（詳本院更(一)卷第一三二至一三
    七頁）。
三、據黃英投於偵查中供稱：有僱用壬○○、甲○○、子○○、癸○○（詳上開偵字
    第六一三四號卷第十七頁反面），核與被告楊愛幸於警訊時供稱：子○○與甲○○和我是同事關係，我們一起幫忙黃英投經營地下錢莊，我負責會計部分，每月
    的薪資四萬元，子○○與甲○○則負責外面與客戶接洽借款事宜云云（詳上開警
    刑二字第三七三五號卷第六頁），癸○○於偵查中供稱：有時候會來黃英投那裡
    幫忙聽電話，沒有薪水云云，子○○於偵查中供稱：受僱黃英投，薪水一個月四
    萬元，幫忙拿錢去換票云云，甲○○於偵查中供稱：有受僱黃英投，幫忙拿錢去
    換票，薪水一個月四萬元云云（詳上開偵字第六一三四號卷第二十七頁），復有
    扣案之上開黃英投經營地下錢莊之如附表一物品在卷足證（詳台南縣警察局南縣
    警刑二字第三七三五號卷第十八至五十八頁），事證已甚明確。
四、被告甲○○在台南市○○路○段二一八號，於中華日報刊登廣告經營地下錢莊，
    誘使急需款項之辛○○、丙○○、丑○○、庚○○、丁○○○、戊○○、己○○
    等人貸款與渠等，而收取月息七十五分之與原本顯不相當之重利之事實，則據被
    告甲○○於警訊時、偵查中供承不諱，並據借款人辛○○於警訊時證實明確，並
    有如附表二所示被告甲○○經營地下錢莊所用之物扣案可資佐證（詳台南市警察
    局南市警四刑偵字第三八七號卷第九至十八頁），事證均臻明確，被告甲○○此
    部分之犯行亦堪認定。
五、至發回意旨雖以：「(一)刑法重利罪之成立，係以乘人急迫、輕率或無經驗，貸以
    金錢或其他物品，而取得與原本顯不相當之重利為構成要件。若借款人告貸時，
    並無急迫、輕率、無經驗之情形，即與重利罪之要件有間，自難論貸與人以重利
    罪責。原判決事實內雖認定：「上訴人等乘李福瑞、周嘉釧、茅大郡、張清龍、
    蔡雨池、曾景智、謝淑玲、陳林秀美、郭怡文、呂學勝、陳俊銘、乙○○、吳宜
    霞、陳清文、陳森勇、李文郎、盧淑容、詹益閂等人急需現款之際，貸款給彼等
    而向彼等收取月息三十五分之與原本顯不相當之重利」、「甲○○乘辛○○、丙○○、丑○○、庚○○、丁○○○、戊○○、己○○等人急需現款之際，而收取
    月息六十分之與原本顯不相當之重利」，惟就各借款人是否確因急迫、輕率、無
    經驗而向上訴人等告貸，郤未作任何調查，於判決理由內就憑何證據認定上開借
    款人係因急迫而向上訴人等告貸，復未為任何說明，顯有調查能事未盡及判決理
    由不備之違法。‧‧‧」一節，經本院傳訊上開證人，除丁○○○外其餘住所遷
    移，無法送達，復經本院函查上開證人住所，並依新址送達，亦均無法送達，此
    部份調查途徑已窮。唯上開重利之事實及證據在本院八十七年度上更(一)字第二四
    四號黃英投重利案，已明確認定，而黃英投亦經本院判處有期徒刑一年二月，有
    判決書附卷可查，且按經營地下錢莊均屬利用人急迫之時，貸與高利，以獲取暴
    利，為眾所週知之事實，參以證人丁○○○於本院調查時亦證稱：「因急用錢始
    往告貸」觀之（詳本院更(一)卷第六十五頁反面），被告等有利用他人急迫情形而
    貸款，應無可疑。
六、按刑法上之常業，只須有賴某種犯罪為業之意思，並賴以為生者而言，並不以藉
    該犯罪為唯一職業為必要，縱令尚有其他職業，亦無礙其成立常業罪（最高法院
    七十四年度台上字第六五五一號判決意旨參照）換言之，以高利為職業之常業犯
    ，縱令同時兼具其他職業，仍無礙其為常業犯罪，核被告等乘他人急迫，貸以金
    錢，而取得與原本顯不相當之重利為常業，所為均犯刑法第三百四十五條、第三
    百四十四條之常業重利罪。被告癸○○、子○○、甲○○、壬○○等就八十六年
    二月至同年四月二十五日止，與共犯黃英投、黃欽河就上開犯行間，有犯意聯絡
    及行為分擔，均應論共同正犯，另被告甲○○於八十六年四月二十六日至同年八
    月八日所犯重利部分，與前開犯行有概括之犯意，亦屬常業犯之範圍，自應併予
    處罰。又被告子○○、甲○○前於八十二年間，分因犯竊盜罪、違反麻醉藥品管
    理條例罪，子○○經臺灣彰化地方法院分別判處有期徒刑一年十月及五月，應執
    行有期徒刑二年二月，甲○○經同院判處有期徒刑三月，分別於八十四年十一月
    一日、八十二年十一月九日執行完畢，有臺灣臺南地方法院檢察署刑案資料查註
    紀錄表及臺灣高等法院被告全國前案紀錄表在卷可按，其二人於五年之內再犯本
    件有期徒刑以上之罪，均為累犯，均應依法加重其刑。
七、原審予被告論罪科刑，固非無見。惟查：（一）有罪判決書，應記載認定犯罪事
    實所憑之證據及其認定之理由，刑事訴訟法第三百十條第一款定有明文，而認定
    事實所憑之證據，須確實存在，倘判決書內所記載之證據，與卷內筆錄或證物之
    內容不相適合，則其判決之根據，實際上並不存在，自屬採證違法。原判決依憑
    甲○○在警訊及偵查中之供述及辛○○於警訊時之證述等證據資料，認定甲○○
    自八十六年四月二十六日起，仍在台南市○○路○段二一八號繼續經營地下錢莊
    ，收取月息六十分之與原本顯不相當之重利，並賴此為業。惟甲○○、辛○○係
    分別供稱：「利息先扣，一萬元扣二十五百元，十天一期」（甲○○部分，詳同
    署偵字第一○三○五號卷第七頁反面）、「借得二十萬元正，我借得之現金以日
    息計算，每日二十五分利，十日償還一次，每次五萬元償還，合計月息七五分」
    （候幸如部分，詳上開警四刑偵字三八七號卷第六頁反面），則原判決事實欄認
    定甲○○收取之利息為月息六十分，自與上引筆錄之記載不相適合，又共犯黃英
    投始終供稱黃欽河係其所僱用（詳同上警刑二字第三七三五號卷第二頁反面、偵
    六一三四號卷第十七頁反面），黃欽河復供稱：「我只是受僱於黃英投」、「八
    十五年十一月以前有受僱，薪水一個月四萬元，幫忙領錢」（詳上開警刑二字第
    三七三五號卷第十三頁、偵字第六一三四號卷第二七頁背面），壬○○亦稱；「
    黃欽河幫忙經營地下錢莊，月薪為四萬元」（詳上開警刑二字第三七三五號卷第
    六頁背面），則原判決事實攔認定：「子○○、甲○○與癸○○、壬○○受僱於
    黃英投、黃欽河二人」，即與上引筆錄之記載矛盾。（二）有罪判決書之事實一
    欄，為判斷其適用法令當否之準據，法院應將依職權認定與論罪科刑有關之事實
    ，翔實記載，然後於理由內逐一說明其憑以認定之證據，並使前後之事實認定及
    理由說明，互相適合，方為合法。倘事實認定與理由說明，不相一致，或前後事
    實間或與理由欄內之記載，前後齟齬，按諸刑事訴訟法第三百七十九條第十四款
    後段規定，均屬判決理由矛盾之當然違背法令。原判決事實認定：「以每貸以十
    萬元，十日內還錢，先扣利息五千元，並交付十一萬五千元之支票或本票為憑，
    或約定每貸以一萬元，十日內還錢，先扣利息二千元方式貸款」，如若無誤，則
    上訴人等收取之月息應為六十分，此與同事實欄記載：「收取月息三十五分之與
    原本顯不相當之重利」，顯相矛盾。再者原判決事實欄記載：「甲○○又承接上
    開犯意，另自八十六年四月二十六日起至八十六年八月八日止，在台南市○○路
    ○段二一八號，於中華日報刊登廣告經營地下錢莊」，似意指此部分常業重利犯
    行，乃甲○○單獨所為，此與理由內說明：「被告等（即上訴人等）與黃英投、
    黃欽河就上開犯行，有犯意聯絡及行為分擔」，亦非適合。（三）又供犯罪所用
    、預備用或犯罪所得之物，以屬於犯人所有者為限，始得宣告沒收，刑法第三十
    八條第一項第二、三款、第三項規定甚明，則扣案供犯罪所用、預備用之物，是
    否屬犯人所有，攸關該扣案物品，能否併為沒收之諭知，審理事實之法院，自應
    於判決事實欄予以記載，如此始足為適用法律之依據，扣案如附表一編號一所示
    詹益閂借貸資料一份，包含詹益閂之駕照、身分證及簽發之本票，及同附表編號
    九至二四所示物品，均屬被害人及共犯黃英投、黃欽河所有，原判決除屬被害人
    所有及共犯黃英投之放款債權憑證外均予宣告沒收，洵有未洽。被告等上訴指摘
    原判決不當，雖無足取。但原判決既有可議，自應由本院撤銷改判，爰審酌被告
    等年輕力強不知謀取正職，趁人急迫圖得重利，惡性非輕，不法得利甚鉅，犯罪
    後之態度等一切情狀，量處被告癸○○、壬○○各有期徒刑八月；被告子○○有
    期徒刑十月；被告甲○○有期徒刑一年，以資懲儆。扣案如附表一所示除編號一
    詹益閂之身分證影本一張及編號二、九至二四所示物品外，均係被告壬○○所有
    供犯罪所用或預備用之物；另扣案之身分證影本四張、建築改良物所有權狀影本
    一張、土地所有權狀影本一張，係被告甲○○所有供犯罪用或預備用之物，皆依
    法宣告沒收。另如附表一、二扣得屬常業重利之被害人所有，及非屬被告等供犯
    罪所用、預備用或犯罪所得之中華電信收據七張，應發還各被害人或共犯黃英投
    ，自不應宣告沒收；扣案之屬被告甲○○或共犯黃英投放款之債權憑證，即如附
    表一編號十八十九二十與附表二編號三、四、五所示之物品，仍可持之向借款人追償，
    不予宣告沒收。
八、臺灣彰化地方法院檢察署八十九年度偵字第三五八號移送併辦意旨略以：被告子
    ○○意圖為自己不法之所有，另於八十八年十二月二十八日起，在報紙刊登內容
    為「卡、正派經營安心刷卡、0000000000」之借貸廣告，招徠急迫需款之信用卡
    持有人前去借款，以「假消費，真刷卡」方式，依「吉林企業行」之名義向中國
    信託商業銀行取得信用刷卡付現授信業務之刷卡機，供欲借款之人刷卡，製作無
    交易事實之消費簽帳單憑證，經持卡人簽認由其貸與款項後，給付款項時預扣百
    分之五之手續費（即每新台幣壹萬元收取五百元與原本顯不相當之高額利息），
    持該等不實簽帳單據憑證向發卡銀行請款，取得肆萬柒仟元之金額，獲利約壹仟
    參佰陸拾參元，為警查獲，扣有中國信託商業銀行刷卡機壹組、簽帳單肆張、刷
    卡紀錄單客戶資料貳張、0000000000行動電話乙具等證物，因認與前開有罪部分
    有連續犯裁判上一罪而移送併辦。然查上開犯罪之時點與本案相隔約二年六月之
    久，尚難認其係基於概括之犯意為連續犯，顯係另行起意，非屬同一之案件，本
    院無從併予審理，應退回臺灣彰化地方法院檢察署另行偵辦，附此敘明。
九、據上論斷，應依刑事訴訟法第三百六十九條第一項前段、第三百六十四條、第二
    百九十九條第一項前段，刑法第三百四十五條、第三百四十四條、第二十八條、
    第四十七條、第三十八條第一項第二款、罰金罰鍰提高標準條例第一條前段，判
    決如主文。
本案經檢察官吳忠賢到庭執行職務。
中    華    民    國      九十      年      三      月      二十二      日
                                  臺灣高等法院臺南分院刑事第六庭
                                      審判長法官  楊    明    章
法官  顏    基    典
                                            法官  戴    勝    利
右正本證明與原本無異。
如不服本判決，應於判決送達後十日內向本院提出上訴狀，其未敘述理由者並應於提
出上訴狀後十日內向本院補提理由書（應附繕本)。
                                      法院書記官  吳    銘    添
中    華    民    國      九十      年      三      月      二十三      日
附錄本案論罪科刑法條全文：
刑法第三百四十四條：
乘他人急迫、輕率或無經驗，貸以金錢或其他物品，而取得與原本顯不相當之重利者
，處一年以下有期徒刑、拘役或科或併科一千元以下罰金。
刑法第三百四十五條：
以犯前條之罪為常業者，處五年以下有期徒刑、得併科三千元以下罰金。
附表一
┌──┬───────┬───┬──────────┬─────────┐
│編號│ 扣 案 物 品  │ 數量 │  所有人（或持有人）│ 備            註 │
├──┼───────┼───┼──────────┼─────────┤
│    │              │      │                    │含駕照、本票、身分│
│ 一 │詹益閂借款資料│ 一份 │  壬○○（以下均同）│證影本各一張，本票│
│    │              │      │                    │部份為被告之債權憑│
│    │              │      │                    │證。              │
├──┼───────┼───┼──────────┼─────────┤
│ 二 │帳簿          │ 一本 │                    │ 供犯罪所用       │
├──┼───────┼───┼──────────┼─────────┤
│ 三 │杜文忠等三人之│ 三張 │                    │ 被害人所有       │
│    │身分證正本    │      │                    │                  │
├──┼───────┼───┼──────────┼─────────┤
│ 四 │商業本票      │ 三本 │            │ 供預備犯罪所用   │
├──┼───────┼───┼──────────┼─────────┤
│ 五 │帳單          │ 二張 │                    │ 供犯罪所用       │
└──┴───────┴───┴──────────┴─────────┘
┌──┬───────┬───┬──────────┬─────────┐
│ 六 │林雅惠名片    │ 一張 │                    │ 供犯罪所用       │
├──┼───────┼───┼──────────┼─────────┤
│ 七 │台南市第十信用│ 一本 │                    │                  │
│    │合作社代收票據│      │                    │ 供犯罪所用       │
│    │憑摺          │      │                    │                  │
├──┼───────┼───┼──────────┼─────────┤
│ 八 │行動電話（○九│ 一具 │                    │                  │
│    │0000000│      │                    │ 供犯罪所用       │
│    │）            │      │                    │                  │
├──┼───────┼───┼──────────┼─────────┤
│ 九 │廣告傳真單    │ 一張 │  黃英投（以下均同）│ 非被告等所有     │
├──┼───────┼───┼──────────┼─────────┤
│ 十 │刊登明細傳真單│ 一張 │                    │ 非被告等所有     │
├──┼───────┼───┼──────────┼─────────┤
│ 十一 │駕照          │ 一張 │                    │ 被害人所有       │
└──┴───────┴───┴──────────┴─────────┘
┌──┬───────┬───┬──────────┬─────────┐
│ 十二 │空白商業本票  │八十九│                    │ 非被告等所有     │
│    │              │張    │                    │                  │
├──┼───────┼───┼──────────┼─────────┤
│ 十三 │錄音帶        │ 三捲 │                    │ 非被告等所有     │
├──┼───────┼───┼──────────┼─────────┤
│ 十四 │電話收據      │ 七張 │                    │ 非犯罪所得       │
├──┼───────┼───┼──────────┼─────────┤
│ 十五 │行動電話（○九│ 二具 │                    │                  │
│    │0000000│      │                    │ 非被告等所有     │
│    │、○九○七八四│      │                    │                  │
│    │九七五○）    │      │                    │                  │
├──┼───────┼───┼──────────┼─────────┤
│ 十六 │李瑞福等二人之│ 二枚 │  黃欽河（以下均同）│ 被害人所有       │
│    │身分證正本    │      │                    │                  │
├──┼───────┼───┼──────────┼─────────┤
│ 十七 │周葉季秋民進黨│ 一枚 │                    │ 被害人所有│
│    │證            │      │                    │                  │
└──┴───────┴───┴──────────┴─────────┘
┌──┬───────┬───┬──────────┬─────────┐
│ 十八 │台灣企銀支票  │ 一紙 │                    │ 非被告等所有     │
├──┼───────┼───┼──────────┼─────────┤
│ 十九 │上海商銀支票  │ 一紙 │                    │ 非被告等所有     │
├──┼───────┼───┼──────────┼─────────┤
│ 二十 │茅大郡簽發之本│ 一紙 │                    │ 非被告等所有     │
│    │票            │      │                    │                  │
├──┼───────┼───┼──────────┼─────────┤
│  │合作金庫代收票│ 一張 │                    │ 非被告等所有     │
│    │據申請書      │      │                    │                  │
├──┼───────┼───┼──────────┼─────────┤
│  │空白本票      │ 一本 │                    │ 非被告等所有     │
├──┼───────┼───┼──────────┼─────────┤
│  │雜記紙        │ 二張 │                    │ 非被告等所有     │
├──┼───────┼───┼──────────┼─────────┤
│  │雜記簿        │ 一本 │                    │ 非被告等所有     │
└──┴───────┴───┴──────────┴─────────┘
附表二
┌──┬───────┬───┬──────────┬─────────┐
│編號│ 扣 案 物 品  │ 數量 │  所有人（或持有人）│備            註  │
├──┼───────┼───┼──────────┼─────────┤
│ 一 │戊○○等四人之│ 四枚 │  甲○○（以下均同）│ 被害人所有       │
│    │身分證正本    │      │                    │    │
├──┼───────┼───┼──────────┼─────────┤
│ 二 │丙○○等四人之│ 四張 │                    │ 供犯罪所用       │
│    │身分證影本    │      │                    │                  │
├──┼───────┼───┼──────────┼─────────┤
│ 三 │本票          │ 九張 │                    │ 債權憑證         │
├──┼───────┼───┼──────────┼─────────┤
│ 四 │合作金庫支票  │ 二張 │                    │ 債權憑證         │
├──┼───────┼───┼──────────┼─────────┤
│ 五 │台南市第三信用│ 一張 │                    │ 債權憑證         │
│    │合作社支票    │      │                    │                  │
└──┴───────┴───┴──────────┴─────────┘
┌──┬───────┬───┬──────────┬─────────┐
│ 六 │土地所有權狀  │ 一紙 │                    │ 供犯罪所用       │
│    │影本          │      │                    │                  │
├──┼───────┼───┼──────────┼─────────┤
│ 七 │建物所有權狀  │ 一紙 │                    │ 供犯罪所用       │
│    │影本          │      │                    │                  │
└──┴───────┴───┴──────────┴─────────┘


司法院資訊處製作；財團法人民間司法改革基金會備份。
